# 同一控制下企业合并报表的编制问题

提问人：llp8706 时间：2019-01-20 01:07:31
请教陈老师：准则规定：对于同一控制下的控股合并，编制合并财务报表时，无论该项合并发生在报告期的任一时点，合并利润表、合并现金流量表均反映的是由母子公司构成的报告主体自合并当期期初至合并日实现的损益及现金流量情况，相应地，合并资产负债表的留存收益项目，应当反映母子公司如果一直作为一个整体运行至合并日应实现的盈余公积和未分配利润的情况。对于同一控制下的控股合并，在合并当期编制合并财务报表时，应当对合并资产负债表的期初数进行调整，同时应当对比较报表的相关项目进行调整，视同合并后的报告主体在以前期间一直存在。因此合并当期，合并利润表的上期数不变，本期数包含被合并方整年的数据；合并资产负债表，期初数的调整仅涉及对被合并方盈余公积和未分配利润的恢复。这样理解对吗？
对于 “同时应当对比较报表的相关项目进行调整” 该如何理解？要调整什么？

回答人：chenyiwei
对合并报表的前期比较数据需按照假设最早期间期初已完成本次合并，相应对前期比较数据进行调整。你的理解 “合并当期，合并利润表的上期数不变” 是不恰当的。